【裁判字號】    97,停,60
【裁判日期】    970613
【裁判案由】    聲請停止執行
【裁判全文】
臺北高等行政法院裁定
                                     97年度停字第00060號
聲  請  人  台灣電力股份有限公司
代  表  人  甲○○
相  對  人  臺北縣政府環境保護局
代  表  人  鄧家基（局長）
上列當事人間因環境影響評估法事件，聲請人聲請停止原處分之
執行，本院裁定如下：
    主  文
聲請駁回。
聲請程序費用由聲請人負擔。
    事  實
一、聲請意旨略以：台北縣政府前於95年11月間起，即以聲請人
    公司所屬「核一、二廠用過核燃料中期貯存設施」未依環評
    審查結論如期建造完成，以及未將環境影響調查報告書及因
    應對策送該府環境保護局辦理後續審查事宜等為由，認聲請
    人公司涉有違反環境影響評估法第17、18條事由，依環境影
    響評估法第23條規定處罰聲請人公司，並以屆期未改善為由
    ，連續開處聲請人公司鉅額罰鍰，計新台幣（以下同）20餘
    億元，惟上揭台北縣政府所開罰之所有處分，經提起訴願後
    ，均由訴願機關行政院環境保護署撤銷原處分在案。詎台北
    縣政府竟改採委由所屬台北縣政府環境保護局即相對人名義
    開立罰單之方式，就相同之基礎事實，違反前訴願機關行政
    院環境保護署訴願決定之撤銷意旨，持續由相對人對聲請人
    以前被撤銷相同之理由裁罰，並由前裁罰機關台北縣政府自
    任訴願機關，悉數駁回訴願，至今裁罰金額已達7 億5,120
    萬元。因行政委託及相對人所為裁罰之合法性甚有疑義，且
    若不予制止，以每月罰單金額1 億8000萬之速度而言，聲請
    人公司之財產將迅速被台北縣政府接收，有難以回復之損害
    ，並有急迫情事，爰聲請就相對人所為以下處分（以下稱原
    處分1 ─4 ）：
    １、96年10月1 日北環規字第0960069135號函附96年10月1
        日北環規字第10-096-100001 號裁處書。
    ２、96年10月1 日北環規字第0960069150號函附96年10月1
        日北環規字第10-096-100002 號裁處書。
    ３、96年10月1 日北環規字第0960069134號函附96年10月1
        日北環規字第10-096-100003 號裁處書。
    ４、96年10月1 日北環規字第0960069136號函附96年10月1
        日北環規字第10-096-100004 號裁處書。
    請求訴訟期間停止執行等語。
二、按「於行政訴訟起訴前，如原處分或決定之執行將發生難於
    回復之損害，且有急迫情事者，行政法院亦得依受處分人或
    訴願人之聲請，裁定停止執行。但於公益有重大影響者，不
    在此限。」，行政訴訟法第116 條第3 項定有明文，所謂難
    以回復之損害，係指其損害不能回復原狀，或在社會一般通
    念上，如為執行可認達到回復困難之程度而言，且聲請人就
    「損害確係難以回復」之事實，應負釋明責任（最高行政法
    院92年度裁字第866、955、1146、1284號裁定參照）。
三、本件經查原處分1 ─4 係科處罰鍰，屬金錢債權之執行，難
    謂將發生「難於回復之損害」，其聲請停止執行，與行政訴
    訟法第116 條第3 項之要件不符，不應准許。至台北縣政府
    所為行政委託及原處分1 ─4 之合法性，固有疑義，但僅係
    實體爭執事項，應於本案訴訟中爭執，併此敘明。
四、依行政訴訟法第104 條、民事訴訟法第95條、第78條，裁定
    如主文。
中    華    民    國    97    年     6    月   13     日
                    臺北高等行政法院第二庭
                              審判長法  官  徐瑞晃
                                    法  官  蕭惠芳
                                    法  官  畢乃俊
上為正本係照原本作成。
如不服本裁定，應於送達後10日內向本院提出抗告狀（須按他造
人數附繕本）。
中    華    民    國    97    年     6    月    13    日
                                    書記官  簡信滇


司法院資訊處製作；財團法人民間司法改革基金會備份。
